【裁判字號】    95,訴,11394
【裁判日期】    951228
【裁判案由】    返還信用卡消費貸款
【裁判全文】
臺灣臺北地方法院民事判決             95年度訴字第11394號
原      告  國泰世華商業銀行股份有限公司
法定代理人  甲○○
訴訟代理人  乙○○
被      告  丙○○
                        2
上列當事人間請求返還信用卡消費貸款事件，本院於中華民國95
年12月14日言詞辯論終結，判決如下：
    主  文
被告應給付原告新臺幣拾玖萬玖仟柒佰捌拾柒元，及其中新臺
幣拾捌萬貳仟陸佰零柒元自民國九十五年十一月九日起至清償
日止，按年息百分之十九點七計算之利息。
被告應給付原告新臺幣壹拾肆萬陸仟捌佰玖拾捌元，及其中新臺
幣壹拾萬捌仟零柒拾玖元自民國九十五年十一月九日起至清償
日止，按年息百分之十四點八八計算之利息，暨按月計收帳務管
理費新幣貳佰捌拾捌元。
訴訟費用由被告負擔。
    事實及理由
甲、程序方面：
    按當事人得以合意定第一審管轄法院。但以關於由一定法律
    關係而生之訴訟為限。民事訴訟法第24條第1項定有明文。
    查兩造約定由本院為第一審管轄法院，有信用卡約定條款第
    26條可憑，是本院自有管轄權，合先敘明。
乙、實體方面：
一、原告主張：
  (一)本件原告主張被告於民國93年5月12日與原告成立信用卡使
    用契約，領用卡號0000000000000000之VISA信用卡，約定被
    告就使用系爭信用卡所生之債務，負全部給付之責。被告領
    用系爭信用卡後，即得於各特約商店記帳消費，依信用卡約
    定條款第14、15條之約定，應於當期繳款截止日前向原告全
    部清償，或以循環信用方式繳付最低應繳金額，逾期清償者
    依信用卡約定條款第15、21、22條之約定，除喪失期限利益
    外，應另行給付債權人按年息19.7%計算之利息。截至95年1
    1月8日尚積欠帳款181,806元，及其中本金168,000元未按期
    清償。
  (二)又被告於93年8月6日與原告約定以代償卡由原告代付其於中
    國商銀總管理處個人金融部之信用卡欠款，就該代償部分之
    利息及費用，計收方式係以代償後前18個月內以年息5.88％
    計收利息，第19個月起以年息14.88％計收利息。另按月收
    取帳務管理費288元。截至95年11月8日止帳款尚餘146,898
    元，及其中本金138,079元未按期繳付。
  (三)再被告於94年1月13日與原告成立簡易通信貸款契約，向原
    告貸款300,000元，按年息5.88%計算利息，約定分50期清償
    ，按年金法按月計付本息，併入信用卡帳單中與信用卡帳款
    一同繳納。依約定條款第1條之約定，如未依約於繳款期限
    前繳款或未繳足月付金時，原告得將未繳金額本金部分，或
    主張視為到期之本金部分，按信用卡循環利率19.7%計算之
    利息。依約定條款第4、5條之約定，倘遲延繳款，除喪失期
    限利益外，視同全部到期。截至95年11月8日止帳款尚餘217
    ,981元，及其中本金214,607元未按期繳付。
  (四)被告截至95年11月8日止，帳款尚餘546,685元未按期繳付（
    含信用卡帳款金額為181,806元，簡易通信貸款帳款金額217
    ,981 元，及代償金額帳款146,898元），迭經催討無效，爰
    依上開信用卡契約之法律關係提起本訴。並聲明如主文所示
    。
二、被告則以：對原告請求的金額沒有爭執，伊目前沒有能力清
    償，希望利息可以減少，可以緩期清償云云。
三、原告主張之事實，已據其提出業據提出債權明細查報表、信
    用卡申請書、信用卡約定條款、代償卡申請書、代償卡約定
    條款、簡易通信貸款申請書、簡易通信貸款約定條款、帳單
    影本為證，核屬相符，被告對原告主張之事實業已自認（見
    本院卷95年12月14日言詞辯論筆錄），自堪信原告主張為真
    實。至於被告請求減少利息部份，原告已於言詞辯論期日加
    以拒絕；被告請求緩期清償部份，原告請求依法判決，故被
    告上開請求，自無法准許。
四、從而，原告依信用卡契約之法律關係請求被告給付如主文所
    示，為有理由，應予准許。
丙、結論：
    本件原告之訴為有理由，依民事訴訟法第385條第1項前段、
    第78條，判決如主文。
中    華    民    國    95    年    12    月    28    日
                  民事第三庭    法  官  曾啟謀
以上正本係照原本作成
如對本判決上訴，須於判決送達後20日內向本院提出上訴狀
中    華    民    國    95    年    12    月    28    日
                                書記官  王月伶


司法院資訊處製作；財團法人民間司法改革基金會備份。
